

# **ANDREI** BRATILA

# FULLSTACK DEVELOPER



### CONTACT

+34 643 06 99 12

andreiflorianbratila@gmail.com

Tarragona

andreiflorianbratila.dev

Disponibil pentru relocare

Vehicul propriu

# **EDUCAȚIE**

### 2022 **DEVTALLES**

• FullStack Developer JS

## 2018-2020 **CAL·LÍPOLIS**

• Imagini pentru diagnostic și Medicină Nucleară

# COMPETENȚE

NextJs **Avansat** NestJs Mediu Mediu Gsap Git Mediu **Typescript** Mediu **TailwindCss Avansat** Phaser Mediu Nginx Bajo Framer Motion Bajo Prisma **Avansat** 

# **IDIOMAS**

 Spaniolă Nativ Română Nativ Catalană **Nativ** Engleză Mediu-Înalt

### **PERFIL**

Sunt un dezvoltator FullStack cu experiență în TypeScript, Next.js și Nest.js, specializat în aplicații web și integrare Web3 (smart contracts în Solidity și Metamask en BSC). Cu cunoștințe în administrarea VPS-urilor, autodeploy cu webhooks și configurarea Nginx ca proxy invers..

## EXPERIENCIA

#### WowWebGroup

**NOIEMBRIE 2024 - PREZENT** 

FullStack Developer

- Responsabil pentru crearea unui panou de administrare, baza de date si securitatea site-ului web.
- Implementarea autodeploy-ului pe VPS cu Nginx și webhooks.















WowWebGroup

unitdreams.com FullStack Developer

• Dezvoltarea unui site web pe baza unui design Figma și crearea unui panou de administrare pentru modificarea parametrilor site-ului web.

• Configurarea PostgreSQL pe server și autodeploy pe VPS.

















### **Private Development**

**IANUARIE 2024 - OCTOMBRIE 2024** 

FullStack & SmartContract Developer

- Crearea unei DApp cu conexiune la Metamask pe rețeaua BSC.
- Dezvoltarea de smart contracts în Solidity (contracte de blocare, NFTs, token-uri, pre-vânzări, arderea token-urilor etc.).
- Implementarea autodeploy-ului pe VPS cu webhooks, inclusiv implementarea automată a smart contracts.

















La Pizza de Hugo <u>lapizzadehugo.com</u>

**AUGUST 2023** 

FullStack Developer

• Responsabil pentru crearea și designul site-ului web al companiei.







